臺灣臺南地方法院民事裁定　　
111年度消字第4號
原      告  王正宏  
被      告  宇峻奧汀科技股份有限公司

法定代理人  劉信    
上列當事人間損害賠償等事件，本院裁定如下：
    主  文
原告應於收受本裁定送達7日內補繳第一審裁判費新臺幣16,742
元，逾期不繳，即駁回起訴。
    理  由
一、按提起民事訴訟應依民事訴訟法第1編第3章第1節、第2節之
    規定繳納裁判費，此為必須具備之程式。次按核定訴訟標的
    之價額，以起訴時之交易價額為準；無交易價額者，以原告
    就訴訟標的所有之利益為準。以一訴主張數項標的者，其價
    額合併計算之。訴訟標的之價額不能核定者，以第466條所
    定不得上訴第三審之最高利益額數加十分之一定之。因財產
    權而起訴，其訴訟標的之金額或價額在新臺幣（下同）十萬
    元以下部分，徵收一千元；逾十萬元至一百萬元部分，每萬
    元徵收一百元；逾一百萬元至一千萬元部分，每萬元徵收九
    十元；逾一千萬元至一億元部分，每萬元徵收八十元；逾一
    億元至十億元部分，每萬元徵收七十元；逾十億元部分，每
    萬元徵收六十元；其畸零之數不滿萬元者，以萬元計算。分
    據民事訴訟法第77條之1第2項、第77條之2第1項前段、第77
    條之12第77條之13定有明文。
二、經查：
  ㈠本件原告對被告起訴，先位聲明請求判決被告應給付原告629
    ,850元及其法定遲延利息；備位聲請請求判決被告應回復原
    告於被告經營之拉斯維加斯娛樂成遊戲帳號（ID：00000000
    00，下稱系爭遊戲帳號）之使用支配權，乃係以一訴主張數
    項標的，依上開規定，本件訴訟標的價額應依原告先位及備
    位請求之標的價額合併計算之。
  ㈡又原告先位請求之標的金額為629,850元，備位請求之標的價
    額即系爭遊戲帳號使用支配權，應屬財產權之性質，惟其價
    額不能核定，依上開規定，應以不得上訴第三審之最高利益
    額數亦即1,500,000元加10分之1，核定為1,650,000元。故
    先位及備位訴訟標的價額合計為2,279,850元（即629,850元
    ＋1,650,000元＝2,279,850元），應徵第一審裁判費23,572 
    元，扣除原告前繳裁判費6,830元，尚應補繳16,742 元。
  ㈢茲依民事訴訟法第249條第1項但書之規定，限原告於收受本
    裁定送達後5日內補繳16,742元；逾期不繳，即駁回其訴。
三、依民事訴訟法第249條第1項第1項但書，裁定如主文。
中　　華　　民　　國　　111 　年　　3 　　月　　16　　日
                  民事第五庭  法　官  陳淑卿
以上正本係照原本作成。
本裁定僅得就訴訟標的價額核定部分提出抗告；如不服本裁定關
於訴訟標的價額之核定，得於收受裁定正本後10日內向本院提出
抗告狀，並繳納抗告裁判費新臺幣1,000元。
中　　華　　民　　國　　111 　年　　3 　　月　　17　　日
                              書記官  謝璧卉